臺灣高等法院高雄分院刑事裁定
111年度聲再字第1號
再審聲請人  
即受判決人  彭宗信


上列聲請人因違反性騷擾防治法案件，對於本院109年度上易字
第633號，中華民國110年12月22日第二審確定判決（臺灣高雄地
方法院109年度易字第23號，起訴案號：臺灣高雄地方檢察署108
年度偵字第16303號），聲請再審，本院裁定如下：
    主  文
再審之聲請駁回。
    理  由
一、聲請意旨略以：
  ㈠針對B女之指控：再審聲請人即受判決人甲○○（下稱聲請人）
    當時係走在B女之後方、B女走在聲請人之前方，B女僅是邊
    走邊回頭叫聲請人要走在前方引路，旋即繼續前進，整個過
    程B女並無呈現因遭人襲臀而有之驚嚇及停頓之反應。且聲
    請人距離B女後方約3至4步之距離，且聲請人跟上B女後，舉
    止並無異常，此有卷附之108年5月29日現場監視器畫面錄影
    光碟之CH2檔案畫面可查。且B女於偵查時證稱：「監視器有
    拍到被告有頭靠近我身體，之後再往後縮的畫面」；然於民
    國109年5月29日之審理程序中卻證稱：「因為被摸了之後我
    才回頭看，我才看到被告距離我1、2步的位置。」堪認B女
    之證述前、後互有矛盾，然應以何者為真？原確定判決未詳
    予說明，即為聲請人有罪之論斷，足證原確定判決之認事用
    法違背經驗、論理法則。
　㈡針對A女之指控：當時之狀況為B女和執達員、A女及聲請人依
    序步出電梯，聲請人與A女約有1至2步的距離，且聲請人於
    步出電梯後直接右轉，並無可能直接用手觸碰A女，此有卷
    附之現場監視器畫面錄影光碟之CH10檔案畫面可查。又當時
    B女與執達員係面向A女與聲請人，若當時聲請人有異常舉止
    ，B女及執達員焉有不知之理？又案發後，告訴人等逕率員
    警前往調取民眾陳○○住處之監視器畫面，且於調取該監視器
    畫面後，員警未循常規程序先行判斷聲請人有無犯罪嫌疑，
    即將該監視畫面交予A女提告，足證告訴人等應對聲請人有
    所誤解，或心虛方未依正常程序來對告訴人提告。
  ㈢綜上，原確定判決未審酌告訴人等所述與卷內客觀事證不符
    等情，僅單憑告訴人A女、B女之指控，即論斷聲請人有罪，
    洵與經驗、論理法則有違，爰依刑事訴訟法第420條第1項第
    6款、第3項及同法第421條提起再審，請求為本件開始再審
    之裁定云云。
二、按「不得上訴於第三審法院之案件，除前條規定外，其經第
    二審確定之有罪判決，如就足生影響於判決之重要證據漏未
    審酌者，亦得為受判決人之利益，聲請再審。」、「依第42
    1條規定，因重要證據漏未審酌而聲請再審者，應於送達判
    決後20日內為之。」刑事訴訟法第421條、第424條分別定有
    明文。查本件係不得上訴於第三審法院之案件，原確定判決
    於110年12月22日宣示判決，聲請人於111年1月3日提起本件
    再審之聲請（此有本院收文章戳可按），顯未逾前揭規定之
    20日期間，先予敘明。
三、按有罪之判決確定後，因發現新事實或新證據，單獨或與先
    前之證據綜合判斷，足認受有罪判決之人應受無罪、免訴、
    免刑或輕於原判決所認罪名之判決者，為受判決人之利益，
    得聲請再審；此所謂新事實或新證據，指判決確定前已存在
    或成立而未及調查斟酌，及判決確定後始存在或成立之事實
    、證據，刑事訴訟法第420條第1項第6款、第3項分別定有明
    文。準此，所謂「新事實」或「新證據」，須具有未判斷資
    料性之「新規性」，舉凡法院未經發現而不及調查審酌，不
    論該事實或證據之成立或存在，係在判決確定之前或之後，
    就其實質之證據價值未曾予評價者而言。如受判決人提出之
    事實或證據，業經法院在審判程序中為調查、辯論，無論最
    終在原確定判決中本於自由心證論述其取捨判斷之理由；抑
    或捨棄不採卻未敘明其捨棄理由之情事，均非未及調查斟酌
    之情形。通過新規性之審查後，尚須審查證據之「顯著性」
    ，此重在證據之證明力，由法院就該新事實或新證據，不論
    係單獨或與先前之證據綜合判斷，須使再審法院對原確定判
    決認定之事實產生合理懷疑，並認足以動搖原確定判決而為
    有利受判決人之蓋然性存在。而該等事實或證據是否足使再
    審法院合理相信足以動搖原有罪之確定判決，而開啟再審程
    式，當受客觀存在的經驗法則、論理法則所支配，並非聲請
    人任憑主觀、片面自作主張，就已完足。如聲請再審之理由
    僅係對原確定判決之認定事實再行爭辯，或對原確定判決採
    證認事職權之適法行使，任意指摘，或對法院依職權取捨證
    據持相異評價，縱法院審酌上開證據，仍無法動搖原確定判
    決之結果者，亦不符合此條款所定提起再審之要件（最高法
    院109年度台抗字第1099號裁定意旨參照）。　　
四、本院判斷：
  ㈠聲請人因違反性騷擾防治法第25條第1項之意圖性騷擾，乘人
    不及抗拒而為觸摸其臀部之行為罪，共2罪，經原確定判決
    綜合審酌聲請人之供述、證人A女、B女之證述，並佐以案發
    現場之現場勘驗筆錄、現場照片、案發時立人街大樓之監視
    錄影光碟（製有監視錄影光碟勘驗筆錄，見易23號卷第114
    頁正、反面）及監視錄影光碟等證據，經逐一剖析，互核印
    證結果，詳為說明所憑之依據與得心證之理由，始據以認定
    確有本案犯罪事實，並敘明聲請人就否認犯行之辯解何以不
    足採信及難為有利於聲請人認定之理由。是以原確定判決乃
    係綜合上揭各項事證，斟酌各項對聲請人有利、不利之證據
    ，始認定聲請人確有本案犯行，此有卷內資料及原確定判決
    在卷可稽，並經本院調取本院109年度上易字第633號案件電
    子卷宗核閱無訛。
  ㈡聲請人所援引之監視器畫面、證人A女、B女之證述，經本院
    核閱本案刑事卷宗暨原確定判決，均已為原事實審法院判決
    所審酌、依法認定，聲請人憑一己之主觀意見，對原確定判
    決之認定事實再行爭辯，或對採證認事職權之適法行使任意
    指摘，或對法院依職權取捨證據持相異評價，顯難滿足判斷
    資料之「新規性」，揆諸上開最高法院裁定意旨，核與刑事
    訴訟法第420條第1項第6款之再審要件不合，亦與同法第421
    條之再審要件有間。
五、綜上，本件再審之聲請，或係就原確定判決依法調查之結果
    ，本於論理法則、經驗法則，取捨證據後所認定之事實，並
    已經詳為說明審酌之事項再重為爭執其內容，或係就不足以
    影響原確定判決事實之證據曲解為漏未審酌，或經與各項證
    據綜合判斷，不足認為聲請人應受無罪、免訴、免刑或輕於
    原判決所認罪名之判決，是本件聲請核與刑事訴訟法第420
    條第1項第6款及第421條所定再審之要件不符，自無理由，
    應予駁回。
六、按聲請再審之案件，除顯無必要者外，應通知聲請人及其代
    理人到場，並聽取檢察官及受判決人之意見。但無正當理由
    不到場，或陳明不願到場者，不在此限；又所稱「顯無必要
    者」，係指聲請顯屬程序上不合法且無可補正或顯無理由而
    應逕予駁回，刑事訴訟法第429條之2、法院辦理刑事訴訟案
    件應行注意事項第177條之4分別定有明文。故有關於必要性
    之判斷，則應視踐行該法定程序是否有助於釐清聲請意旨及
    所主張之再審事由，自未排除法院於認有程序上不合法、顯
    無理由或應逕予開啟再審程序時，得不經踐行該法定程序並
    逕為裁定，故基於立法者就聽審權保障與考量司法資源有限
    性之合理分配，法院自得依據個案情節考量其必要而有判斷
    餘地。基此，本件依聲請人聲請意旨暨聲請依據，經本院審
    酌後認顯無再審理由，依前開說明及刑事訴訟法第429條之2
    之立法意旨，自無通知聲請人到場並聽取其意見之必要，併
    此說明。　　
據上論斷，應依刑事訴訟法第434條第1項，裁定如主文。
中　　華　　民　　國　　111 　年　　1 　　月　　14　　日
                  刑事第二庭    審判長法  官  孫強
                                      法  官  鄭詠仁
                                      法  官  范惠瑩
以上正本證明與原本無異。
不得抗告。
中　　華　　民　　國　　111 　年　　1 　　月　　14　　日
                                      書記官  王居珉